# Исследование сетевых параметров публичных DNS серверов

## Цель работы

Проанализировать сетевые параметры публичных DNS серверов, сделать мотивированный вывод о предпочтительных серверах

## Используемое ПО
1. Rstudio IDE
2. tracert
3. 2ip
4. whois

## Варианты решения задачи
1. Tracert
2. Tracerout

## Общий план выполнения

1. Построить маршрут
2. С помощью whois, 2ip определить местоположение каждого узла маршрута к DNS-серверу, организацию, владеющую каждым узлом маршрута к DNS-серверу
3. Расчитать среднее RTT (время отправки + время обработки пакета на узле) к DNS-серверу
4. Выделить те узлы маршрута, которые вносят наибольшую временную задержку при передаче

## Исследуемые провайдеры DNS

1. Google Public DNS
2. Cloudflare DNS
3. OpenDNS
4. DNS вашего провайдера


## Ход работы

Google Public DNS

1. Строим маршрут

```{r cache=TRUE}
system("tracert 8.8.8.8", intern = TRUE)
```

2. Собираем информацию

| № |Время|Время|Время|Узел          |Местоположение узла| Организация    | Средняя RTT к DNS| Вносит наибольшую временную задержку при передаче (1-10)|
|:-:|:---:|:---:|:---:|:------------:|:-----------------:|:--------------:|:----------------:|:-------------------------------------------------------:|
| 1 |17 ms| 3 ms| 8 ms|  192.168.0.1 |Москва             |Router          |9,3               |6|
| 2 | 1 ms| 1 ms| 7 ms|  172.18.0.1  |Москва             |Гран При Телеком|3                 |2|
| 3 | 3 ms| 5 ms| 7 ms|  77.73.25.1  |Москва             |Гран При Телеком|8,3               |5|
| 4 | 2 ms| 3 ms| 1 ms|  79.98.8.145 |Москва             |Наука-Связь     |2                 |1|
| 5 | 7 ms| 4 ms| 1 ms|  79.98.8.194 |Москва             |Наука-Связь     |4                 |3|
| 6 |12 ms| 2 ms| 5 ms|108.170.250.83|USA                |Google LLC      |6,3               |4|
| 7 |20 ms|44 ms|18 ms|216.239.50.2  |Mountain View, USA |Google LLC      |27,3              |9|
| 8 |16 ms|15 ms|23 ms|216.239.48.224|USA                |Google LLC      |18                |8|
| 9 |50 ms|21 ms|18 ms|72.14.235.193 |USA                |Google LLC      |29,6              |10|
| 10| * | * | * | Request timed out.|
| 11| * | * | * | Request timed out.|
| 12| * | * | * | Request timed out.|
| 13| * | * | * | Request timed out.|
| 14| * | * | * | Request timed out.|
| 15| * | * | * | Request timed out.|
| 16| * | * | * | Request timed out.|
| 17| * | * | * | Request timed out.|
| 18| * | * | * | Request timed out.|
| 19|19 ms|17 ms| 17 ms|     8.8.8.8 |Нью-Йорк, USA      |Google LLC      |17,6              |7|

Cloudflare DNS

1. Строим маршрут

```{r cache=TRUE}
system("tracert 1.1.1.1", intern = TRUE)
```

2. Собираем информацию

| № |Время|Время|Время|Узел           |Местоположение узла| Организация                 | Средняя RTT к DNS| Вносит наибольшую временную задержку при передаче (1-10)|
|:-:|:---:|:---:|:---:|:-------------:|:-----------------:|:---------------------------:|:----------------:|:-------------------------------------------------------:|
| 1 |13 ms| 5 ms|<1 ms| 192.168.0.1   |Москва             |Router                       |6,1               |6|
| 2 | 3 ms|<1 ms|<1 ms| 172.18.0.1    |Москва             |Гран При Телеком             |1,3               |3|
| 3 | 1 ms| 1 ms| 1 ms| 77.73.25.1    |Москва             |Гран При Телеком             |1                 |2|
| 4 | 2 ms| 1 ms| 1 ms| 77.94.162.77  |Москва             |CLN                          |1,3               |3|
| 5 | 4 ms| 6 ms| 5 ms| 195.208.209.7 |Москва             |CLN                          |5                 |5|
| 6 | 3 ms| 3 ms| 2 ms| 1.1.1.1       |Research, Australia| Cloudflare DNS              |2,6               |4|

OpenDNS

1. Строим маршрут

```{r cache=TRUE}
system("tracert 208.67.220.220", intern = TRUE)
```

2. Собирам информацию

| № |Время|Время|Время|Узел          |Местоположение узла| Организация                            | Средняя RTT к DNS| Вносит наибольшую временную задержку при передаче (1-10)|
|:-:|:---:|:---:|:---:|:------------:|:-----------------:|:--------------------------------------:|:----------------:|:-------------------------------------------------------:|
| 1 | 3 ms|<1 ms|<1 ms|192.168.0.1   |Москва             |Router                                  |1,3               |1|
| 2 | 3 ms| 4 ms| 2 ms|172.18.0.1    |Москва             |Гран При Телеком                        |3                 |4|
| 3 | 2 ms| 2 ms| 3 ms|77.73.25.1    |Москва             |Гран При Телеком                        |2,3               |3|
| 4 |2 ms | 2 ms| 2 ms|77.94.162.77  |Москва             |CLN                                     |2                 |2|
| 5 | * | * | * | Request timed out.|
| 6 | * | * | * | Request timed out.|
| 7 | * | * | * | Request timed out.|
| 8 |40 ms|38 ms|43 ms|208.67.220.220|San Francisco      |Cisco OpenDNS, LLC                      |40,3              |5|

ООО "Гран При Телеком"

1. Строим маршрут

```{r cache=TRUE}
system("tracert 77.73.24.2", intern = TRUE)
```

2. Собираем информацию

| № |Время|Время|Время|Узел        |Местоположение узла| Организация                 | Средняя RTT к DNS| Вносит наибольшую временную задержку при передаче (1-10)|
|:-:|:---:|:---:|:---:|:----------:|:-----------------:|:---------------------------:|:----------------:|:-------------------------------------------------------:|
| 1 |1 ms |1 ms |<1 ms| 192.168.0.1|Москва             |Router                       |0,8               |1|
| 2 |2 ms |2 ms |<1 ms| 172.18.0.1 |Москва             |Гран При Телеком             |1,5               |2|
| 3 |1 ms |3 ms | 3 ms| 77.73.25.6 |Москва             |Гран При Телеком             |2,3               |4|
| 4 |2 ms |1 ms | 2 ms| 77.73.24.2 |Москва             |network for GRANDPRIX Telecom|1,6               |3|


```{r cache=TRUE} 
time <- c(107.8, 15, 48.9, 6.2)
name <- c("Google Public DNS", "Cloudflare",  "Open DNS", "DNS провайдера")
DNS <- data.frame(Name= name, Time = time)
barplot(DNS$Time, names.arg = DNS$Name)
```


## Оценка результата

На графике видно, что наибольшая временная задержка при передаче возникла у Google Public DNS, а меньше всего времени потребовалось Гран При Телеком.

## Вывод

В данной лабораторной работе, мы исследовали сетевые параметры публичных DNS серверов. Научились строить маршруты.
